臺灣士林地方法院民事簡易判決
110年度湖簡字第919號
原      告  吳亘晃  

訴訟代理人  曾威凱律師
被      告  蔡文森  

上列當事人間請求損害賠償等事件，本院於民國111年4月25日言
詞辯論終結，判決如下：
    主  文
原告之訴及假執行之聲請均駁回。
訴訟費用由原告負擔。
    事實及理由
一、原告主張：被告為原告所居住之臺北市○○區○○路0段000號13
    樓之1樓上門牌號碼15樓之1房屋（下稱被告房屋）所有權人
    ，被告平日負責照顧其年幼孫子，然自民國109年開始，被
    告放任其孫子在被告房屋以跑跳喧鬧等方式製造噪音，經原
    告溝通未果，原告乃先後於109年11月8日、12日、13日、18
    日、21日、23日、30日請求社區管理委員會溝通處理仍未見
    效果，被告甚至於同年12月3日原告溝通時，報警到場，揚
    言對原告提告。被告持續製造噪音，其具有間歇性、突發性
    、不規律性及無法預測性，讓人難以忍受，尤其在清晨、夜
    間休息、入睡時，睡眠遭受干擾最為明顯，客觀上已超過一
    般人生活作息上所能忍受之音量，致原告嚴重身心焦慮，引
    發自律神經失調症狀，已造成原告身體權、健康權及居住安
    寧之人格法益受損，且情節重大，自得請求被告賠償慰撫金
    新臺幣（下同）20萬元，爰依民法第184條第1項前段、第19
    5條第1項規定提起本件訴訟等語。並聲明：（一）被告應給
    付原告20萬元及自起訴狀繕本送達翌日起至清償日止，按週
    年利率5%計算之利息。（二）願供擔保，請准宣告假執行。
二、被告則以：被告與配偶平日照顧孫子，小孩子約3歲2個月，
    平時自然跑步的聲音一定會有，被告也已制止孫子奔跑，另
    外原告所說的聲音是一般居家日常都會有的正常聲音，均未
    超出噪音標準，且被告已在室內舖設地墊防止等語，以資抗
    辯。並聲明：原告之訴駁回。
三、本院之判斷：
（一）按不法侵害他人之身體、健康、名譽、自由、信用、隱私
      、貞操，或不法侵害其他人格法益而情節重大者，被害人
      雖非財產上之損害，亦得請求賠償相當之金額。又按於他
      人居住區域發出超越一般人社會生活所能容忍之噪音，應
      屬不法侵害他人居住安寧之人格利益，如其情節重大，被
      害人非不得依民法第195條第1項規定請求賠償相當之金額
      （最高法院92年台上字第164號判例要旨參照）。然當事
      人主張有利於己之事實者，就其事實有舉證之責任。民事
      訴訟法第277條本文定有明文。另民法第184條第1項前段
      規定，侵權行為之成立，須行為人因故意過失不法侵害他
      人權利，亦即行為人須具備歸責性、違法性，並不法行為
      與損害間有因果關係，始能成立，且主張侵權行為損害賠
      償請求權之人，對於侵權行為之成立要件應負舉證責任（
      最高法院100年度台上字第328號判決要旨參照）。本件原
      告主張被告製造噪音，不法侵害其健康、身體及居住安寧
      之人格法益，被告以前揭情詞置辯，依首揭說明，原告應
      就被告「發出超越一般人社會生活所能容忍之噪音」乙節
      加以舉證。
（二）原告就其主張，固提出社區值勤日報簿為佐（見本院卷第
      23頁至43頁）。依上開值勤日報簿記載內容，略為109年1
      1月7日（星期六）「8時30分406-13-1（即原告）投訴樓
      上未接電話。8時40分406-15-1（即被告）反應樓下上樓
      拍門，要求報警。5分鐘後陪同警員上樓，經排解，再找
      時間會同主任與雙方溝通。」，11月8日（日）「406-13-
      1（18:54）（19:14）投訴樓上噪音」，11月9日（一）「
      16：12打電話406-15-1」，11月12日（四）「（13：57）
      406-13-1反應樓上噪音。」，11月13日（五）「（20：57
      ）406-13-1反應樓上噪音。」，11月18日（三）「（17：
      02）406-13-1反應樓上噪音。」，11月21日（六）「（10
      ：20）406-13-1反應樓上噪音。（16：45）反應樓上噪音
      。（17：10）反應樓上噪音。」，11月23日（一）「（18
      ：18）406-13-1反應406-15-1噪音。」，11月30日（一）
      「（17：08）（17：21）通知406-15-1擾鄰。」，12月3
      日（四）「（10：30）406-13-1反應樓上噪音，即刻通知
      樓上，蔡先生立刻下來報警處理。」，12月29日（二）「
      （9：28）406-13-1吳先生反應樓上小朋友跑來跑去」、
      「（9：50）吳先生報警處理，之前406-15-1已出門。」
      ，可知原告於上開時間向社區之保全人員反應樓上噪音問
      題，衡情，若非確有在家中聽聞到聲音，為該聲音所苦，
      應不會無端連續向社區保全人員投訴請求處理之事，而被
      告也不否認其家中成員包括3歲多小孩生活中不免會產生
      聲音，是以原告所稱之聲音係來自被告家中，應認可採。
      然經本院勘驗原告提出之錄音檔，結果略為：錄音檔中除
      環境音外，可以聽見片段如本院卷第77頁附表所載的聲音
      ，但實際音量大小無法判斷。其中背景為家裡洗碗聲，其
      地板聲音並未大過家裡洗碗聲。另外背景為除草聲，其聲
      音略大過跑步聲及小孩聲等情，有勘驗筆錄在卷可佐（見
      本院卷第86頁）。則上開自被告房屋傳來的聲音之實際音
      量大小無法判斷，其是否於客觀上已逾越一般常人所得忍
      受之範圍？並無法獲得證明。另原告雖主張上開聲音另有
      間歇性、突發性、不規律性及無法預測性等情形，讓人難
      以忍受，尤其在清晨、夜間休息、入睡時，睡眠遭受干擾
      最為明顯等語。然吾人生活周遭的聲音基本上多係以間歇
      性、突發性、不規律性及無法預測性出現在我們耳邊，重
      點仍在其是否已逾越一般人所得忍受之範圍，如是，始可
      認係對生活之不法干擾。依上開原告自109年11月7日起接
      續數日向社區保全人員反應噪音的記錄，以及原告提出之
      錄音檔之錄音日期從100年5月9日至6月27日期間來看，其
      聲音固有每日或經常出現的情形，然兩造不否認聲音的主
      要來源是被告的孫子在家中活動產生的聲音。而以小孩的
      好動特性，難免較一般大人產生更多音聲，為讓兒童有健
      全的成長環境及空間，一般人通常對小孩成長過渡時期的
      「副作用」抱持較寬容的標準。而被告已在家中舖設軟墊
      降低其孫子所產生的聲音，有照片在卷可佐（見本院卷第
      101頁至103頁），被告也表示期間其已將其孫子送至托兒
      中心，減少在家中的時間。則衡量上開諸情及卷內證據所
      示結果，被告於上開時間在其房屋內因照顧孫子，其孫子
      活動產生聲響，尚難逕認已逾越一般常人所得忍受之範圍
      ，而使原告居住安寧權受到不法侵害。是以原告主張其居
      住安寧之人格法益受損，且情節重大乙節，尚不能信採。
      　
（三）原告另主張其身體及健康受被告上開行為不法侵害，並提
      出汐止國泰醫院診斷證明書為憑（見本院卷第47頁、第81
      頁）。查，依診斷證明書記載原告於110年6月28日及同年
      9月10日至汐止國泰綜合醫院神經就診，病名為「伴隨混
      合焦慮及憂鬱情緒的適應障礙症」，固可認原告於上開期
      日因上述症狀而就診。然如前所述，本件依原告提出之證
      據，尚難認被告有發出超越一般人社會生活所能容忍之噪
      音。又診斷證明書僅記載「根據個案描述因鄰居噪音導致
      明顯焦慮憂鬱情緒，伴隨睡眠障礙、食欲不振、心悸、畏
      寒、顫抖、注意力不集中等」，此外尚無其他佐證，以資
      判斷原告上開症狀之原因，是否因被告在其房屋所發出之
      聲響所致。則原告以其身體、健康受損為由，請求依民法
      第195條第1項規定請求賠償慰撫金，即難認有理由。
四、從而，原告民法第184條第1項前段、第195條第1項規定，請
    求被告給付原告20萬元及自起訴狀繕本送達翌日起至清償日
    止，按週年利率5%計算之利息，為無理由，應予駁回。原告
    之訴既經駁回，其假執行之聲請亦失其依據，應併予駁回。
五、訴訟費用負擔之依據：民事訴訟法第78條。並確定原告應負
    擔之訴訟費用額為2,100元（第一審裁判費）。 
中　　華　　民　　國　　111 　年　　5 　　月　　9 　　日
                  內湖簡易庭  法　官　林銘宏 
本件為正本係照原本作成。　　　　　　　　　     
如不服本判決，應於送達後20日內，向本院提出上訴狀並表明上
訴理由，如於本判決宣示後送達前提起上訴者，應於判決送達後
20日內補提上訴理由書（須附繕本）。
中　　華　　民　　國　　111 　年　　5 　　月　　9 　　日
                              書記官  許秋莉